【裁判字號】    97,抗,1079
【裁判日期】    971027
【裁判案由】    沒入保證金
【裁判全文】
臺灣高等法院刑事裁定                  97年度抗字第1079號
抗  告  人
即  被  告  甲○○
上列抗告人即被告因違反毒品危害防制條例案件，不服臺灣板橋
地方法院97年度聲字第3751號，中華民國97年9月9日所為沒入保
證金之裁定，提起抗告，本院裁定如下：
    主  文
抗告駁回。
    理  由
一、按「刑事訴訟法第414條第2項（即現行法第403條第2項）所
    載之非當事人，固須受有裁定始得抗告，至當事人則因其與
    本案具有利害關係，依照同條第1項，對於法院所為之裁定
    有所不服，茍無特別規定，即屬有權抗告，並不以其本身所
    受之裁定為限」，有最高法院23年度抗字第415號判例可資
    參照。查本件抗告人甲○○雖非受裁定人，惟因其身分為被
    告，與本案具有利害關係，依前開說明，自得提起抗告，合
    先敘明。
二、原裁定意旨略以：本件被告甲○○因犯毒品危害防制條例案
    件，經依檢察官指定之保證金額新台幣（下同）1萬元，由
    具保人出具現金保證後，將被告釋放，嗣被告於台灣板橋地
    方法院檢察署執行時逃匿等情，有法務部戶役政連結作業系
    統查詢資料表、刑事保證金收據、臺灣板橋地方法院檢察署
    97 年5月9日板檢榮己97執字第6380號通知、97年度執字第
    6380 號拘票暨報告書、送達證書、臺灣士林地方法院檢察
    署97年度執助字第662號拘票暨報告書附卷可稽，且被告迄
    今仍逃匿中尚未到案執行，亦經原審依職權查證屬實，有本
    院在監在押全國紀錄表一件附卷足憑。原審因依檢察官之聲
    請，裁定沒入具保人已繳納之保證金1萬元等語。
三、抗告意旨略以：因抗告人有多起相類似判刑確定案件，聲請
    合併計算刑期，且抗告人每次接獲執行命令通知時，均依規
    定向台灣板橋地方法院檢察署聲請暫緩執行，絕無逃匿之事
    。又抗告人因足部患有重疾，現於台北榮民總醫院診治中，
    醫囑近日內需加強治療，抗告人每日為此疾就醫，遵照執行
    命令指示，聲請暫緩執行，並無逃匿云云。
四、經查，抗告人即被告於前開案件判刑確定移送臺灣板橋地方
    法院檢察署執行後，經傳拘無著，有拘票及警員施武志、黃
    志銘分別於97年6月5日、29日出具之報告書載明：「案經本
    分局於97年6月5日派員至被拘人住居所依法執行拘提，惟均
    未遇被拘人甲○○，故無法拘提到案。」、「經職派員依址
    前往執行，惟屢拘未獲，受刑人甲○○顯有逃亡藏匿之虞。
    」等語在卷為憑，足見抗告人有逃匿之事實。又抗告人既已
    知悉應於97年5月27日到案執行，並曾具狀聲請暫緩執行，
    惟其並未獲執行檢察官同意暫緩執行之任何文書或通知，自
    應依期到案執行，尚難以其曾聲請暫緩執行，即可不依期到
    案，進而認其無逃匿之事實。是抗告意旨所稱曾聲請暫緩執
    行云云，既未提出任何檢察官同意暫緩執行之公函，自非屬
    得以暫不執行之合法事由。詎抗告人未於指定之日期前往地
    檢署報到，復經檢察官命警拘提無著，抗告人顯已逃匿，原
    審因依檢察官之聲請，裁定沒入具保人繳納之上開保證金，
    經核並無不合。抗告人徒以上情提起抗告，並無理由，應予
    駁回。
五、據上論斷，應依刑事訴訟法第412條，裁定如主文。
中    華    民    國    97    年    10    月    27    日
                  刑事第十六庭審判長法  官  溫耀源
                                    法  官  許增男
                                    法  官  王敏慧
以上正本證明與原本無異。
不得再抗告。
                                    書記官  丁淑蘭
中    華    民    國    97    年    10    月    27    日


司法院資訊處製作；財團法人民間司法改革基金會備份。
